# [lexc] Verbs ending in a vowel
^ara<v><tv><aor><p1><sg>$
^başla<v><tv><aor><p1><sg>$
^bekle<v><tv><aor><p1><sg>$
^de<v><tv><aor><p1><sg>$
^hazırla<v><tv><aor><p1><sg>$
^oyna<v><iv><aor><p1><sg>$
# [lexc] Polysyllabic verbs stems
^kullan<v><tv><aor><p1><sg>$
^beğen<v><tv><aor><p1><sg>$
^ayrıl<v><iv><aor><p1><sg>$
^bit<v><iv><caus><aor><p1><sg>$
^otur<v><iv><aor><p1><sg>$
^götür<v><tv><aor><p1><sg>$
# [lexc] Monosyllabic verb stems with A
^aç<v><tv><aor><p1><sg>$
^çık<v><iv><aor><p1><sg>$
^dön<v><iv><aor><p1><sg>$
^düş<v><iv><aor><p1><sg>$
^et<v><tv><aor><p1><sg>$
^git<v><iv><aor><p1><sg>$
^gir<v><iv><aor><p1><sg>$
# [lexc] Monosyllabic verb stems with I (closed class)
^al<v><tv><aor><p1><sg>$
^bil<v><tv><aor><p1><sg>$
^bul<v><tv><aor><p1><sg>$
^dur<v><iv><aor><p1><sg>$
^gel<v><iv><aor><p1><sg>$
^gör<v><tv><aor><p1><sg>$
^kal<v><iv><aor><p1><sg>$
^ol<v><iv><aor><p1><sg>$
^öl<v><iv><aor><p1><sg>$
^san<v><iv><aor><p1><sg>$
^var<v><iv><aor><p1><sg>$
^ver<v><tv><aor><p1><sg>$
^vur<v><tv><aor><p1><sg>$
